臺灣宜蘭地方法院交通事件裁定　　　 100年度交聲字第198號
移
異　議　人　陳日紳
上列異議人因違反道路交通管理處罰條例案件，對於交通部公路
總局台北區監理所宜蘭監理站民國100年7月18日所為之處分（原
處分案號：宜監字第裁43─AI0000000號），聲明異議，本院裁
定如下：
    主  文
異議駁回。
    理  由
一、按汽車駕駛人，行車速度，超過規定之最高時速，或低於規
    定之最低時速，處新臺幣（下同）1,200元以上2,400元以下
    罰鍰，並予記違規點數1點。道路交通管理處罰條例第40條
    及第63條第1項第1款分別定有明文。
二、移送機關裁決意旨略以：異議人即受處分人陳日紳所有之車
    號5833-KN號自用小客車，於民國100年5月8日9時35分許，
    行經臺北市○○路○○道路（南往北象山隧道出口處前，因
    有「速限50公里，時速62公里，超速12公里」之違規行為，
    經宜蘭縣政府警察局以宜警交字第AI0000000號舉發違反道
    路交通管理事件通知單舉發，移送機關請上開舉發單位調查
    ，仍認異議人違規事實明確，乃以異議人違反前述道路交通
    管理處罰條例第40條規定之行為，裁處異議人罰鍰1,600元
    ，並依同條例第63條第1項規定記違規點數1點。
三、異議意旨略以：伊被舉發超速之路段，係從高速公路變換為
    快速道路，伊以為仍行駛在高速公路上，不知道行車速限已
    經變成50公里，伊亦不知該路段有速限標誌。且伊認為該路
    段路寬應為三線道，惟交通部公路總局將該路段速限設為50
    公里，非常不合理，為此異議云云，請求撤銷原處分等語。
四、經查：
（一）異議人駕駛其所有之車牌號碼5833-KN號自用小客車，於
      100 年5月8日9時35分許，行經臺北市○○路○○道路（
      南往北象山隧道出口處前，因有「速限50公里，時速62公
      里，超速12公里」之違規行為，經宜蘭縣政府警察局以宜
      警交字第AI0000000號舉發違反道路交通管理事件通知單
      舉發，有舉發違反道路交通管理事件通知單及採證照片各
      1紙在卷可稽。是異議人所有之上開車輛於上揭時地，其
      行車速度超過規定之最高時速之事實，足資認定。
（二）次查，證人即本件舉發員警張錦洲於本院訊問時證稱：異
      議人所駕駛車牌號碼5833-KN車輛，於100年5月8日9時35
      分，行經臺北市○○路○○道路南往北象山隧道出口處前
      ，經以雷達檢測，測得時速62公里，已超過規定之50公里
      速限。且該路段在進入象山隧道後，有先設置「前有彎道
      減速慢行（70公里）」之告示牌，又設置「前方速限降低
      」之告示牌，復設置「前有彎道減速慢行（50公里）」之
      告示牌，再設置「常有測速照相（50公里）」之告示牌，
      且在速限70公里減為速限50公里之間也有設置提醒駕駛人
      前方速限降低的標誌等語明確，並提出現場位置圖1紙、
      現場照片4幀及經濟部標準檢驗局雷達測速儀檢定合格證
      書1紙在卷可稽，足證該路段標誌之設置清楚明確，異議
      人為駕駛人，本有注意標誌之義務，自不得諉稱不知。其
      所辯不知有時速標誌云云，洵不足採。
（三）復查，道路交通管理處罰條例第4條第2項規定授權主管機
      關，對於道路交通標誌、標線、號誌之指示、警告、禁制
      規定、樣式、標示方式、設置基準及設置地點等事項制定
      規則，以執行道路交通管理、維護交通秩序、確保交通安
      全等工作，是主管機關依據當地之實際路況、行車流量、
      行車速度及交通安全等情況而為設置告示牌與測速儀器之
      位置，此屬主管機關之行政裁量範圍，除有重大明顯瑕疵
      或其他違法情形外，一般用路人即均有應予遵守之義務。
      異議人雖主張上開路段為三線道，限速50公里不合時宜，
      惟查，限制之時速係由主管機關參照路線設計、道路狀況
      、交通量、肇事資料及其他因素定之，非由駕駛人個人駕
      駛習慣而決定。該路段已由高速公路進入市區，主管機關
      規定速限為市區道路之一般速限，尚無違法及不當。異議
      人此部分辯解，亦無可採。
五、綜上所述，異議人確有行車速度超過規定之最高時速之違規
    行為。從而，移送機關依道路交通管理處罰條例第40條規定
    裁處異議人罰鍰1,600元，並依同條例第63條第1項規定記違
    規點數1點，核無違誤。本件聲明異議為無理由，應予駁回
    。
據上論斷，應依道路交通事件處理辦法第18條裁定如主文。
中    華    民    國   100    年    10    月    19    日
                  交通法庭  法  官  謝佩玲
以上正本證明與原本無異。
如不服本裁定，應於裁定送達後5日內，向本院提出抗告狀。（
應附繕本）
                            書記官  李玉雲
中    華    民    國   100    年    10    月    19    日